ACORDAO-COMPLETO-2582889

ACÓRDÃO DE RELAÇÃO

ACÓRDÃO DE RELAÇÃO 618/2023 ATA 13/2023 - PLENÁRIO

Acórdão 618/2023-TCU-Plenário
	Os Ministros do Tribunal de Contas da União, reunidos em sessão do Plenário, ACORDAM, por unanimidade, com fundamento nos arts. 1º, inciso II, e 43, inciso I, da Lei 8.443/1992, c/c os arts. 143, inciso III, do Regimento Interno deste Tribunal, quanto ao processo a seguir relacionado, de acordo com os pareceres emitidos nos autos, em:
1. Processo TC-Processo 006.450/2017-2 (MONITORAMENTO) 
	1.1. Apensos: Processo 033.707/2019-7 (INDISPONIBILIDADE DE BENS) 
	1.2. Responsáveis: Angel's Servicos Tecnicos Eireli (68.565.530/0001-10) ; Myriam Lewin (XXX.050.807-XX) .
	1.3. Órgão/Entidade: Fundação Biblioteca Nacional.
	1.4. Relator: Ministro Benjamin Zymler.
	1.5. Representante do Ministério Público: Procurador Júlio Marcelo de Oliveira.
	1.6. Unidade Técnica: Unidade de Auditoria Especializada em Educação, Cultura, Esporte e Direitos Humanos (AudEducação) .
	1.7. Representação legal: Marcus Vinicius de Albuquerque Portella e Marcus Vinicius de Azevedo Braga, representando Fundação Biblioteca Nacional; Roberto Nazato, Carlos Cure e outros, representando Angel's Servicos Tecnicos Eireli; Rafael de Moura Rangel Ney (89979/OAB-RJ) , Walace Heringer Vieira de Oliveira (34138/OAB-DF) e outros, representando Myriam Lewin; Carla Nogueira Dezan (142578/OAB-RJ) , representando Eliza Helena de Oliveira Echternacht; Carla Nogueira Dezan (142578/OAB-RJ) , representando Jader Bernardo Campomizzi. 
	1.8. Determinações/Recomendações/Orientações:
	1.8.1. considerar cumpridas as demandas feitas nos itens b.1 e b.2 do Acórdão 3225/2021-TCU-Plenário;
	1.8.2. comunicar à Sra. Carla Nogueira Dezan (OAB/RJ 142.578) , representante legal da Sra. Eliza Helena de Oliveira Echternacht e do Sr. Jader Bernardo Campomizzi, com endereço profissional descrito na peça 171, que o cancelamento da indisponibilidade de bens do CPF XXX.050.807-XX foi registrado junto à Central Nacional de Indisponibilidade de Bens (CNIB) em 30/11/2022, de modo que, atualmente, não há razão para que o imóvel situado na Rua Sá Ferreira, 228, apto. 904, Copacabana, Rio de Janeiro - RJ, registrado no 5º Registro Geral de Imóveis do Rio de Janeiro sob a matrícula nº 105925, livro 2, adquirido pela Sra. Echternacht e pelo Sr. Campomizzi, esteja gravado em função do Acórdão 745/2019-TCU-Plenário (item 68) ;
	1.8.3. comunicar o 2º, o 5º e o 9º Ofícios de Registro de Imóveis do Rio de Janeiro/RJ que, em 30/11/2022, foi registrado o cancelamento da indisponibilidade de bens do CPF XXX.050.807-XX junto à Central Nacional de Indisponibilidade de Bens (CNIB) , devendo os respectivos Cartórios atualizarem a situação dos gravames decorrentes do Acórdão 745/2019-TCU-Plenário, caso já não a tenham atualizado (item 68) ;
	1.8.4. com base nos arts. 157 e 201, § 1º, do Regimento Interno, sobrestar este processo até o julgamento definitivo do TC Processo 009.298/2019-3 (item 72) ;
	1.8.5. após o levantamento do sobrestamento, restituir este processo à Secretaria de Recursos, ou à unidade que a suceder, para os exames de sua alçada;
	1.8.6. dar ciência deste acórdão à sra. Myriam Lewin.

Fundação Biblioteca Nacional.

Angel's Servicos Tecnicos Eireli (68.565.530/0001-10); Myriam Lewin (XXX.050.807-XX).

Angel's Serviços Terceirizados Ltda.

Myrian Lewin

BENJAMIN ZYMLER

Marcus Vinicius de Albuquerque Portella e Marcus Vinicius de Azevedo Braga, representando Fundação Biblioteca Nacional; Roberto Nazato, Carlos Cure e outros, representando Angel's Servicos Tecnicos Eireli; Rafael de Moura Rangel Ney (89979/OAB-RJ), Walace Heringer Vieira de Oliveira (34138/OAB-DF) e outros, representando Myriam Lewin; Carla Nogueira Dezan (142578/OAB-RJ), representando Eliza Helena de Oliveira Echternacht; Carla Nogueira Dezan (142578/OAB-RJ), representando Jader Bernardo Campomizzi.

Procurador Júlio Marcelo de Oliveira.

MONITORAMENTO (MON)

Unidade de Auditoria Especializada em Educação, Cultura, Esporte e Direitos Humanos (AudEducação).